# 请教陈版金融资产相关问题

提问人：Jack1017 时间：2020-03-28 08:05:28
根据《企业会计准则第 22 号——金融工具确认和计量（ 2017 年修订）》应用指南的相关规定：
金融资产分类的特殊规定权益工具投资一般不符合本金加利息的合同现金流量特征，因此应当分类为以公允价值计量且其变动计入当期损益的金融资产。然而在初始确认时，企业可以将非交易性权益工具投资指定 为以公允价值计量且其变动计入其他综合收益的金融资产，并按照本准则第六十五条规定确认股利收入。该指定一经作出，不得撤销。企业投资其他上市公司股票或者非上市公司股权的，都可能属于这种情形。
关于“非交易性”和“权益工具投资”的界定。 金融资产或金融负债满足下列条件之一的，表明企业持有该金融资产或承担该金融负债的目的是交易性的：
（ 1 ）取得相关金融资产或承担相关金融负债的目的，主要是为了近期近期出售或回购。例如，企业以赚取差价为目的从二级市场购入的股票、债券和基金等，或者发行人根据债务工具的公允 价值变动计划在近期回购的、有公开市场报价的债务工具。
（ 2 ）相关金融资产或金融负债在初始确认时属于集中管理的可辨认金融工具组合的一部分，且有客观证据表明近期实际存在短期短期获利模式。在这种情况下，即使组合中有某个组成项目持有 的期限稍长也不受影响。其中，“金融工具组合”指金融资产组合或金融负债组合。
（ 3 ）相关金融资产或金融负债属于衍生工具。但符合财务担保合同定义的衍生工具以及被指定为有效套期工具的衍生工具除外。例如，未作为套期工具的利率互换或外汇期权。
问题：
1 、“企业投资其他上市公司股票或者非上市公司股权的，都可能属于这种情形”指南中对于权益工具投资走指定的范围似乎比较宽泛，而且在定义交易性的时候强调“近期”、“短期”的概念，那是否可以认为持有的权益工具投资短期之内不打算出售（实务中，许多上市公司都有这样的投资），即可指定为第二类金融资产，似乎不少上市公司都这么处理。我记得之前在论坛里面有看到，符合指定条件的权益工具投资实务中并不常见。请问对指南中这段话该如何理解。
2 、对于“交易性”的第二个条件该如何理解，可否举个例子。
感谢版主解答！

回答人：chenyiwei
1 、管理层可以选择对符合条件的权益工具投资作出该项不可撤销的指定，也可以选择不指定。但鉴于该指定不可撤销，以及虽然可以消除持有期间公允价值波动对损益的不可控影响，但也导致后续处置损益不能计入利润表，所以在作出指定决策时务必三思。 2 、主要是用于证券公司、基金等投资性主体中，一般非金融企业少见。